臺灣臺中地方法院刑事判決　　　　　　　96年度易字第1530號
公　訴　人　臺灣臺中地方法院檢察署檢察官
被　　　告　乙○○
　　　　　　　　　　　樓之2
上列被告因竊盜案件，經檢察官提起公訴（96年度偵字第5296號
），本院判決如下：
    主  文
乙○○竊盜，處罰金新臺幣仟元，如易服勞役，以新臺幣壹仟
元折算壹日。
    事  實
乙○○意圖為自己不法之所有，於民國96年2月10日10時30分許
，在臺中市○○區○○路65巷26號由甲○○、丙○○夫妻經營之
女性內衣販賣店內，竊取放置於該店籃架內供販售之女性內衣1
件，得手後夾藏於腋下正離去之際，為甲○○發覺攔阻並報警逮
捕。
    理  由
一、認定犯罪事實所憑之證據及理由
  (一)被告坦承有於上述時、地到甲○○及丙○○所經營之女性內
    衣販賣店挑選內衣之事實。
  (二)證人甲○○、丙○○於本院96年5 月9 日審理時分別證述如
    下：
  1.證人甲○○證稱：伊在臺中市○○路65巷26號經營女性內衣
    販賣店，被告於96年2 月10日上午有到店內，先進去挑內衣
    ，要出去時，在腋下偷夾一件內衣要走出去，當時伊剛好抬
    起頭來，發現被告腋下夾了一件內衣，就上前把被告抓回來
    ，案發時有很多客人在場，證人丙○○也在旁邊。被告將內
    衣夾在腋下，走到隔壁，伊才拉被告回來，當時被告穿著一
    件長袖外套，將內衣夾在外套裡面，伊拉著被告外套，當時
    客人也發現伊與被告大小聲，趁著這個時候，被告趕快將內
    衣丟回籃子裡面，當時被告手腳很快，趁著伊講話、臉轉進
    去店內時，被告就將內衣放下去。證人丙○○也有看到被告
    將內衣夾在腋下帶出去，及看到被告將內衣丟回籃子內，因
    為伊發覺被告挾著一件內衣時，就叫丙○○注意被告等語。
  2.證人丙○○證稱：伊在臺中市○○路65巷26號經營女性內衣
    販賣店，被告於96年2 月10日早上到伊店裡，當時店裡在做
    拍賣，人很多，被告進來挑選，證人甲○○跟伊說有人在偷
    ，伊問說哪一個，就發現被告穿著外套，將內衣藏在外套裡
    面夾在腋下走到隔壁，甲○○就追出去，對被告說「你有件
    內衣沒有結帳」，拉被告回來，被告回來時就將內衣丟回籃
    子內等語。
  (三)本院於96年5 月9 日審理時，係對證人甲○○、丙○○採隔
    離訊問，其二人並無相互附和對方說詞之機會，而其二人就
    被告夾帶該件內衣之位置、方法、被告為甲○○發覺之過程
    及事後之反應，所言均屬相符，堪予採信。此外並有場場圖
    、內衣照片、贓物認領保管單各1 張在卷可稽，被告之竊盜
    犯行堪以認定。
二、對被告辯解之判斷：
  (一)被告矢口否認上開竊盜犯行，辯稱：伊真的沒有竊取內衣。
    那天伊去看了很久，有一位歐巴桑要買1 件，老闆說1 件他
    不賣，伊看那個歐巴桑很可憐，就說要跟她合買，老闆說不
    可以這樣做，一個人要買3 件他才要賣，伊看了很久沒有喜
    歡的，後來有另一個客人來看，因為伊講話比較直，就跟該
    客人說「老闆說一個人要買3 件他才要賣」，然後伊又看了
    很久，沒有看到喜歡的，就要走，結果走出來時，老闆說伊
    偷拿內衣，就把伊推到攤子那邊，然後說伊把內衣丟到籃子
    裡面去云云。
  (二)證人甲○○於本院96年5 月9 日審理時證稱：伊雖然有跟歐
    巴桑說一個人要買3 件才要賣，但當時客人那麼多，伊沒有
    聽到被告說要跟歐巴桑合買3 件的事情。當時被告挑2 件，
    1 件放回去，1 件就夾在腋下。因為1 件內衣的價格是新臺
    幣（下同）30元，所以跟客人說這是促銷的，堅持要賣3 件
    ，伊與被告並無冤仇，沒有必要誣陷被告等語。
  (三)經核被告與證人甲○○所言，縱使被告所言之情節屬實，然
    其二人於被告挑選內衣之過程中並未發生嚴重口角爭執，衡
    情證人甲○○並無因此故意誣陷被告之理，是被告辯稱伊未
    偷竊云云，無可採信。
三、論罪科刑之理由
  (一)被告所為係犯刑法第320條第1項之竊盜罪。
  (二)審酌被告犯罪之動機、目的、手段，及其竊取之內衣價值僅
    30元，犯罪所生之危害不大，犯罪後並無悔意之態度等一切
    情狀，量處如主文所示之刑，並諭知易服勞役之折算標準。
四、適用之法律
  (一)刑事訴訟法第299條第1項前段。
  (二)刑法第320 條第1 項、第41條第1 項前段。
  (三)刑法施行法第1之1條。
中　　華　　民　　國　　96　　年　　5 　　月　　23　　日
                刑事第八庭  審判長法  官  林慧英
                                  法  官  簡源希
                                  法  官  陳慧珊
上正本證明與原本無異。
如不服本判決，應於判決送達後10日內向本院提出上訴狀（應附
繕本），上訴於臺灣高等法院臺中分院。
                                  書記官  施玉卿
中　　華　　民　　國　　96　　年　　5 　　月　　23　　日
【附錄本案論罪科刑法條】
刑法第320條第1項：
意圖為自己或第三人不法之所有，而竊取他人之動產者，為竊盜
罪，處5 年以下有期徒刑、拘役或5 百元以下罰金。
